---
title: "Capitulo 3"
author: "Pedro Pablo Villegas"
date: "19/9/2019"
output: pdf_document
---

# VON NEUMANN

* Semilla con 5 dígitos
* Elevar al cuadrado con 10 dígitos (poner ceros iniciales si se necesita)
* Seleccionar los 5 números centrales
* Comenzar nuevamente

```{r, eval=FALSE, echo=TRUE}

vonNeumann <- function(n, semilla) {
    semilla <- as.character(semilla)
    if (nchar(semilla) <= 5)
        paste(rep("0", 5 - nchar(semilla)), semilla)
        while (i <= n) {
           resultados <- numeric(length = n)
           resultados[i] <- sqrt(semilla)
        }
    else
        return("Error, por favor introduzca una semilla con cinco dígitos máximo")
}

```

# GENERADOR LINEAL CONGRUENCIAL

Es un algoritmo para generar números cuasialeatorios

$$
x_{i} = ax_{i-1} + c \quad Mod \quad M, \quad para \quad i \geq1
$$

donde:

* $a$ es el multiplicador
* $c$ es el incremento
* $M$ es el módulo
* $x_{0}$ es la semilla con $x_{0} < M$

Para obtener la secuencia de números pseudo aleatorios, usamos:

$$
y_{i} = \frac{x_i}{M}
$$
El algorito empleado es de la forma:

```{r, eval=TRUE, echo=TRUE}
lcg <- function(x0, a, c, M){
    x <- numeric(M)
    y <- numeric(M)
    x[1] <- (a*x0 + c) %% M
    y[1] <- x[1]/M
    i <- 2
    while (i <= M) {
        x[i] <- (a*x[i - 1] + c) %% M
        y[i] <- x[i]/M
        i <- i + 1
    }
    return(list(x = x, y = y))
}
```

El período de la función _lcg_ es a lo máximo __M__ y para algunas elecciones de los factores, mucho menos que eso.

Suponiendo que $x0 = 5$, $a = 3$, $c = 7$ y $M = 113$

```{r, eval=TRUE, echo=FALSE}

lcg.res <- lcg(5, 3, 7, 113)

plot(x = lcg.res$y[1:112], y = lcg.res$y[-1], xlab = "x", ylab = "x-1")

```

# EVALUAR LA 
